【裁判字號】    98,消債聲,210
【裁判日期】    980921
【裁判案由】    聲請免責
【裁判全文】
台灣台中地方法院民事裁定           98年度消債聲字第210號
    聲  請  人
    即  債務人  丙○○
    相  對  人
    即  債權人  中國信託商業銀行股份有限公司
    法定代理人  羅聯福
    相  對  人
    即  債權人  華南商業銀行股份有限公司
    法定代理人  李正義
                          22.
    相  對  人
    即  債權人  台北富邦商業銀行股份有限公司
    法定代理人  高朝陽
    相  對  人
    即  債權人  國泰世華商業銀行股份有限公司
    法定代理人  汪國華
    相  對  人
    即  債權人  美商花旗銀行股份有限公司
    法定代理人  利明
    相  對  人
    即  債權人  渣打國際商業銀行股份有限公司
    法定代理人  麥侃哲
    相  對  人
    即  債權人  臺灣新光商業銀行股份有限公司
                          6、.
    法定代理人  李增昌
                          6、.
    相  對  人
    即  債權人  玉山商業銀行股份有限公司
    法定代理人  黃永仁
    相  對  人
    即  債權人  萬泰商業銀行股份有限公司
    法定代理人  韓傑輔
    相  對  人
    即  債權人  台新國際商業銀行股份有限公司
    法定代理人  蔡孟
    相  對  人
    即  債權人  安泰商業銀行股份有限公司
    法定代理人  邱正雄
    代  理  人  甲○○
    相  對  人
    即  債權人  永豐信用卡股份有限公司
    法定代理人  尹衍樑
    代  理  人  乙○○
    相  對  人
    即  債權人  香港商香港上海匯豐銀行股份有限公司
                （原「中華商業銀行股份有限公司」）
    法定代理人  顧銳賢
上列當事人間因消費者債務清理事件，債務人聲請更生，經本院
裁定開始清算程序並同時終止清算程序，本院裁定如下：
    主    文
債務人丙○○不免責。
    理    由
一、按債務人有下列各款情形之一者，法院應為不免責之裁定，
    但債務人證明經普通債權人全體同意者，不在此限：一、於
    七年內曾依破產法或本條例規定受免責；二、隱匿、毀損應
    屬清算財團之財產，或為其他不利於債權人之處分；三、捏
    造債務或承認不真實之債務；四、因浪費、賭博或其他投機
    行為，致財產顯然減少或負擔過重之債務，而生開始清算之
    原因；五、於清算聲請前一年內，已有清算之原因，而隱瞞
    其事實，使他人與之為交易致生損害；六、明知已有清算原
    因之事實，非基於本人之義務，而以特別利於債權人中之一
    人或數人為目的，提供擔保或消滅債務；七、隱匿、毀棄、
    偽造或變造帳簿或其他會計文件之全部或一部，致其財產之
    狀況不真確；八、故意於財產及收入狀況說明書為不實之記
    載，或有其他故意違反本條例所定義務之行為，消費者債務
    清理條例第134條定有明文。
二、經查：
  (一)債務人丙○○依消費者債務清理條例，聲請更生，前經本院
    裁定開始清算程序並同時終止清算程序確定在案，有本院98
    年度消債清字第177號民事裁定附卷可考。
  (二)復查，本件債務人聲請更生，前經本院於97年8月4日裁定開
    始更生程序在案，嗣債務人於債權表（總債務 3,221,192元
    ）確定後，於98年 3月24日所提出確定之更生方案（每月清
    償10,000元，8年96期，還款金額960,000元，清償成數約29
    .80%），而債務人最初提出之更生方案經本院司法事務官發
    函予債權人表示意見，除臺灣新光商業銀行股份有限公司未
    表示意見外，其餘債權人均表示不同意，是債務人所提更生
    方案，即未能依消費者債務清理條例第59條、第60條規定獲
    得債權人會議之可決。
  (三)嗣本院斟酌債務人所提更生方案，其清償成數並不高，且參
    酌債權人提出其前之消費紀錄，債務人於92年9月5日透過臺
    灣新光商業銀行股份有限公司代償債務77,630元、93年 6月
    10日透過安泰商業銀行股份有限公司代償債務 740,000元、
    94年 1月24日透過臺灣新光商業銀行股份有限公司代償債務
    76,426元、94年 5月31日透過國泰世華商業銀行股份有限公
    司代償債務143,925元、94年9月12日透過美商花旗銀行股份
    有限公司代償債務 114,000元，本即應知所節制控制消費，
    以儘力清償債務，惟債務人之消費態樣多為旅遊（易遊網旅
    行社、燦星旅行社、福華國際文教會館、花蓮遠來大飯店、
    花間水岸休閒驛站、諾曼蒂旅館、美嘉大飯店、福華大飯店
    ）、娛樂（華納威秀、百視達）、期貨（中信期貨公司）、
    百貨（TIGER CITY、廣三崇光百貨、新光三越百貨）、數位
    科技｛兆暘數位科技公司（50,000元、45,000元、50,000元
    ）、紅陽科技、燦坤3C、台興電子｝、電視購物郵購（東森
    購物、雅虎國際資訊、連法）、直銷（美商賀寶芙公司）、
    美兆生活事業公司、預借現金（92年12月份73,600元、93年
    1月5日30,000元、93年8月份90,000元、93年9月21日30,000
    元、93年11月份70,000元、93年12月份40,000元、94年 1月
    10日30, 000元、94年3月份50,000元、94年4月份120,000元
    、94年5月份40,000元、94年6月份80,000元、94年7月份80,
    000元、94年8月份80,000元、94年10月份40,000元、94年11
    月份80,000元）、信用貸款（92年3月21日50,000元、93年2
    月9日40,000元、93年10月16日64,992元、94年8月19日信用
    貸款162,000元、94年8月26日信用貸款77,300元、94年10月
    12日34,992元、95年3月27日96,432元） 等奢侈性之消費（
    小額未列計），此有債權人提出之消費明細附卷可稽。如是
    ，核債務人消費態樣而言，已然逾越一般人生活水準，而達
    奢侈、浪費之程度，而非屬日常生活所須，且其消費逾越可
    得支配之所得。
三、綜上，債務人之消費紀錄既然有奢侈、浪費以致負擔過重債
    務，而生開始清算之原因，而債權人表示不同意免責，且本
    件債務人又無法證明其業經普通債權人全體之同意，則依上
    揭說明，本件債務人不得免責，爰裁定如主文。
中    華    民    國    98    年    9     月    21    日
                  民事庭法  官   顏世傑
上為正本係照原本作成
如對本裁定抗告應於送達後10日內向本院提出抗告狀，並繳納新
台幣1000元之裁判費。
中    華    民    國    98    年    9     月    21    日
                        書記官   劉玥秀


司法院資訊處製作；財團法人民間司法改革基金會備份。
